【裁判字號】    88,交易,411
【裁判日期】    890331
【裁判案由】    過失傷害
【裁判全文】
臺灣臺南地方法院刑事判決                        八十八年度交易字第四一一號
    公  訴  人  臺灣台南地方法院檢察署檢察官
    被      告  甲○○
右列被告因過失傷害案件，經檢察官提起公訴（八十八年度偵字第八九三二號），本
院判決如左：
    主  文
甲○○因過失傷害人，處有期徒刑參月，如易科罰金，以佰元折算壹日。
    事  實
一、甲○○與丙○○同為崑山工業專科學校夜間部之學生，於民國（下同）八十八年
    四月二十六日放學後，甲○○駕駛車號ＴＡ─八五○七號自小客車，沿永康市○
    ○路由東向西行駛，於同日晚上九時二十分許，至小東路與忠孝路口，應注意汽
    車在雙向四車道行駛時，於變換車道時，應注意安全距離，且當時亦無不能注意
    之情事，而疏於注意，貿然前行，致其汽車在通過該路口時，其車輛右前方保險
    桿擦撞丙○○所騎乘之車號ＯＲＴ─○九八號機車，造成丙○○機車往右倒地，
    致丙○○受有腦震盪、腰椎壓迫性骨折、身體多處擦傷之傷害。甲○○因未查覺
    撞到人而駛離，當時丙○○勉力將機車牽起，追逐甲○○之汽車並拍打其車窗，
    然甲○○仍未停車而駛離，經丙○○記下車號報警，始查知上情。
二、案經丙○○訴由台南縣警察局永康分局移送台灣台南地方法院檢察署檢察官偵查
    起訴。
    理  由
一、訊據被告甲○○否認有過失傷害犯行，辯稱：當天伊放學後，雖有開車經過車禍
    發生地點，但時間上應該是當晚九時十分，而非車禍發生時之九時二十分，又伊
    之車輛如有與告訴人之機車發生擦撞，車上應有痕跡，惟檢察官勘驗伊車輛卻未
    發現任何痕跡，再者告訴人如因車禍受傷倒地，如何能將機車牽起，追逐伊汽車
    並拍打車窗，且如其傷勢無甚嚴重，應能自行至警局或打電話報案，何以不立即
    報警處理，而遲至隔日始報警，是告訴人所言不實，伊並未與告訴人機車發生擦
    撞云云。經查，右揭事實業據告訴人丙○○指訴歷歷，復有警察局道路交通事故
    調查報告表及現場照片及診斷證明書各一紙附卷可稽，被告與告訴人並無仇怨，
    且互不相識，告訴人自無誣陷被告犯罪之理，況案發當時告訴人於車禍後尚追逐
    肇事者汽車一段距離，其印象應甚深刻，所記之車號當無錯誤，再參諸在場目擊
    證人乙○○亦證稱當時有看到一部車型為喜美舊型深藍色之汽車，在欲往外側車
    道超車時，撞到一部機車等語（詳八十八年九月一日偵訊筆錄），核與被告甲○
    ○之汽車車型、款式相符，有照片為證。而被告當時亦確有經過該處，時間、地
    點均相吻合。被告雖以前開情詞置辯，然被告並無證據證明其係於九時十分經過
    上揭地點，況九時十分與九時二十分，時間相差甚近，於放學時段，人車擁擠、
    沿路交通狀況、或被告有他事耽擱、手錶不甚準確等情形下，均足使被告至現場
    之實際時間與其記憶有所差異，又被告車輛與告訴人之機車係發生擦撞，依告訴
    人於偵訊中所述其機車上僅有輕微擦痕，衡情被告之汽車若是其保險桿與告訴人
    機車擦撞，因二者同為塑膠材質，且無銳利突起物，未必會留下明顯擦撞痕跡，
    故卷附被告車輛照片及台灣台南地方法院檢察署檢察官勘驗被告汽車無擦撞痕跡
    ，並不足為被告有利之認定。告訴人雖於車禍發生時倒地受傷，然告訴人當時並
    未喪失行動能力，故告訴人所稱勉力將機車牽起，追逐被告汽車並拍打其車窗等
    情，尚與常理無悖，告訴人既曾追逐被告汽車且近距離拍打車窗，以告訴人之年
    紀及就讀專校之智識程度，對被告車號當無誤記之可能，至於告訴人報案之時間
    縱有遲延，亦難以此即指告訴人所訴非實，是被告確有駕車擦撞告訴人機車，應
    足認定。按汽車在雙向四車道行駛時，於變換車道時，應注意安全距離，道路交
    通安全規則第九十八條第一項第六款定有明文。被告駕車自應注意上述道路交通
    安全規定，而依當時路況又無不能注意之情形，竟疏不注意為之，以致肇事，致
    告訴人受傷，且被告之過失駕駛行為，核與告訴人之受傷間，具有相當因果關係
    ，本案事證明確，被告犯行，堪予認定。
二、按被告甲○○因過失致告訴人受傷，核其所為，係犯刑法第二百八十四條第一項
    之過失傷害罪。爰審酌被告之品行、過失之程度、告訴人所受之傷害，被告在肇
    事後未能與告訴人達成民事上之和解及其他一切情狀，量處如主文所示之刑，並
    諭知易科罰金之折算標準，以資懲儆。
據上論斷應依刑事訴訟法第二百九十九條第一項前段，刑法第二百八十四條第一項，
第四十一條，罰金罰鍰提高標準條例第一條前段，第二條，判決如主文。
本案經檢察官陳俊秀到庭執行職務。
中    華    民    國      八十九      年      三      月      三十一    日
                                臺灣臺南地方法院交通法庭
                              法  官  黃  光  進
右正本證明與原本無異。
如不服本判決，應於判決送達後十日內，向本院提出上訴狀。
                                    書記官  胡  美  娟
中    華    民    國      八十九      年              月              日
附錄本案論罪科刑法條全文
刑法第二百八十四條第一項：
因過失傷害人者，處六月以下有期徒刑、拘役或五百元以下罰金，致重傷者，處一年
以下有期徒刑、拘役或五百元以下罰金。


司法院資訊處製作；財團法人民間司法改革基金會備份。
